臺灣高等法院刑事裁定
111年度抗字第1178號
抗 告 人即
受  刑  人  鄭張成



上列抗告人即受刑人因聲請定其應執行刑案件，不服臺灣新北地
方法院中華民國111年6月28日裁定（111年度聲字第1261號），
提起抗告，本院裁定如下：
    主  文
抗告駁回。
    理  由
一、原裁定意旨略以：抗告人即受刑人鄭張成（下稱抗告人）因
    如附表編號1至14所示之14罪，先後經法院判決如附表所示
    之刑確定，其中附表編號2至3所示之罪，經原判決定應執行
    有期徒刑10月；附表編號4至7所示之罪，經原判決定應執行
    有期徒刑1年8月；附表編號11至14所示之罪，經原判決定應
    執行有期徒刑10月，有其前案紀錄表及各該刑事裁判書在卷
    可稽。審核抗告人如附表所示之各罪，均係於附表編號1之
    罪判決確定日前所犯，其中附表編號2至7所示之罪，屬不得
    易科罰金之刑，附表編號1、8至14所示之罪，則屬得易科罰
    金之刑，檢察官依抗告人之請求將該等得易科及不得易科之
    刑聲請合併定刑，有臺灣桃園地方檢察署依102年1月23日修
    正之刑法第50條調查受刑人是否聲請定應執行刑調查表在卷
    足稽，於法並無不合。審酌抗告人所犯如附表編號1至14所
    示各罪，分別為施用第二級毒品罪、攜帶兇器竊盜罪、攜帶
    兇器竊盜未遂罪及竊盜罪，罪質部分僅施用第二級毒品部分
    相異，其餘部分均屬以竊盜為手段而侵害他人財產法益，罪
    質相似，此部分法益非難的重複評價性較高，然審酌抗告人
    多次持兇器犯竊盜罪之犯罪情節及數次竊盜之行為，認仍不
    應酌減過多刑度，以免無法達到矯治的效果，兼衡責罰相當
    與刑罰經濟之原則，並貫徹刑法量刑公平正義理念之內部或
    外部界限，暨抗告人表示對法院定應執行刑無意見等情，有
    其陳述意見表可佐，爰依法定其應執行之刑為有期徒刑4年6
    月等語。
二、抗告意旨略以：抗告人前於民國111年3月間，就所犯18件案
    件（共計88罪），向檢察官聲請定應執行刑，嗣後發現檢察
    官漏將其中6件案件（共計14罪）一同合併聲請，趕緊函請
    檢察官處理後，發現檢察官將原抗告人一次性申請之共計88
    罪合併定刑部分，拆成不同之前後二案處理，亦即其中12件
    （共計74罪）部分，由臺灣高等法院於111年5月18日以111
    年度聲字第1501號裁定，將原本應執行之有期徒刑23年，更
    定為7年6月（下稱另案）；漏失之6件（共計14罪）部分，
    則由原審法院於111年6月28日以111年度聲字第1261號裁定
    ，將原應執行徒刑5年1月，更定為4年6月（即本件原審裁定
    ，下稱本案）。檢察官未將抗告人一次性申請之18件共計88
    罪一併轉給臺灣高等法院定刑，此為司法單位作業疏失，卻
    殃及抗告人刑期，致抗告人前後二案合併應執行刑總和為12
    年，顯不利於抗告人，有失公允。又觀另案與本案二案之裁
    定內容，本案稱「因受刑人多次犯竊盜罪的行為，認仍不應
    酌減過多刑度，以免無法達到矯治的效果」等語，而另案則
    稱「犯罪性質相近，且犯罪時間相近，各罪之獨立性較低，
    酌定相當應執行刑，即足以發揮刑罰，嚇阻犯罪之功能，而
    達矯治之必要程度」，顯見司法雙重標準評價，倘當時司法
    單位申請無誤，將全部案件號臺灣高等法院一次性定刑，如
    今結果是否會有不同。就本案原審裁定而言，雖未逾越法令
    ，但只小幅度減少7月，與另案裁定相較，實屬過苛，抗告
    人並未受合理之寬減，顯有失公衡，自不應適用雙重標準、
    雙重評價，俾符罪刑相當、遞減之比例原則，應給予較低之
    裁量，以免產生不合理之現象。又抗告人雖在108年2月至8
    月間犯下多起竊盜案件，然係因交友不慎為人作保致遭逼債
    ，又有2名幼小需扶養，恐無力償債禍及妻小，迫於無奈，
    情急之下才以此種不對方法還債。抗告人偵查中已坦認全部
    犯行，已知己過並悔改，請考量抗告人犯案當下之犯罪目的
    、動機、手段、犯後態度及當時處境等綜合判斷，予抗告人
    改過自新之機會。為此，請撤銷原裁定，另為適法之裁定等
    語。
三、本院之判斷：
　㈠按裁判確定前犯數罪者，併合處罰之；數罪併罰，分別宣告
    其罪之刑，若宣告多數有期徒刑者，於各刑中之最長刑期以
    上，各刑合併之刑期以下，定其刑期，但不得逾30年；又數
    罪併罰，有二裁判以上者，依第51條之規定，定其應執行之
    刑，刑法第50條第1項前段、第51條第5款、第53條分別定有
    明文。次按刑事訴訟法第370條第2項、第3項，已針對第二
    審上訴案件之定應執行之刑，明定有不利益變更禁止原則之
    適用。而分屬不同案件之數罪併罰有應更定執行刑之情形，
    倘數罪之刑，曾經定其執行刑，再與其他裁判宣告之刑定其
    執行刑時，在法理上亦應同受此原則之拘束。是以另定之執
    行刑，其裁量所定之刑期，不得較重於前定之執行刑加計其
    他裁判宣告之刑的總和，上揭法律明文之定刑限制，即法理
    上所稱之外部性界限。又法院於裁量另定應執行之刑時，只
    須在不逸脫上開範圍內為衡酌，倘其裁量權行使無顯然違反
    比例原則之裁量權濫用情形，亦不悖於定應執行刑之恤刑目
    的者，即無違裁量權之內部性界限。
  ㈡經查：
　⒈抗告人所犯如附表編號2至14所示之罪，其犯罪時間均在附表
    編號1之罪，於108年5月11日判決確定之前，且原審係該等
    案件犯罪事實最後判決之法院，又其中雖兼有得易科罰金及
    不得易科罰金之刑，但抗告人已請求檢察官聲請合併定刑，
    有卷附抗告人之「臺灣桃園地方檢察署依102年1月23日修正
    之刑法第50條調查受刑人是否聲請定應執行刑調查表」可參
    （見執聲卷），是原審依檢察官之聲請，將如附表所示各罪
    刑，合併定其應執行之刑，並無違誤。其次，原裁定在如附
    表編號2至3、4至7、11至14等罪，曾經法院各合併定刑有期
    徒刑10月、1年8月、10月所形成之內部界限，加計附表編號
    1、8、9、10所示之刑（有期徒刑5月、4月、6月、6月）之
    總和即有期徒刑5年1月以下，定刑有期徒刑4年6月，合於定
    刑裁量權之內部界限與外部界限。且原裁定已敘明抗告人所
    犯除附表編號1之施用第二級毒品罪外，其餘罪刑均屬以竊
    盜為手段侵害他人財產法益，罪質相似，法益非難之重複評
    價性較高，然審酌抗告人多次持兇器犯竊盜罪之情節及數次
    竊盜之行為，認仍不應酌減過多刑度，以免無法達到矯治之
    效果，兼衡責罰相當與刑罰經濟之原則，並貫徹刑法量刑公
    平正義理念之內部或外部界限等情，而酌定其應執行之刑等
    語，核屬原審裁量權之行使，無悖於法規範之內部界限與外
    部界限。
　⒉況本院審視受刑人所犯如附表所示之14罪，除附表編號1所示
    之施用毒品罪外，其餘13罪均為竊盜罪，且係於短短不到3
    個月之內反覆作案（108年2月16日至108年4月26日），其漠
    視法律，意圖不勞而獲之人格特性及犯罪傾向，影響社會治
    安及他人財產安全之可非難程度高，故意犯罪之惡性重大；
    又編號2至10之罪，其尚攜帶兇器為之，犯罪情節之危害性
    更大；復觀之其犯案手法，或借用不知情之他人機車、或先
    行竊取他人車牌換裝懸掛等方式，再進而為竊盜犯行，增加
    警方追查難度，有卷附各該刑事判決可參（見執聲卷），顯
    見其一方面欲藉此躲避警方追緝，以規避罪責之心態，另方
    面亦可能因而造成他人無端受檢警調查之困擾，尤有可議。
    是綜合評價抗告人所犯如附表所示各罪之犯罪類型、罪質、
    侵害法益情形及其呈現之犯罪惡性等一切情狀，原裁定合併
    定刑如上所述之刑期，並未逾越法律之目的及法律秩序理念
    規範之比例原則、平等原則、責罰相當原則暨重複評價禁止
    原則，亦不悖於定應執行刑之恤刑目的，係法院於個案裁量
    權之適法行使，並無不當。至於抗告意旨所稱其犯罪動機、
    已然知錯（犯後態度）、家中處境（生活狀況）等節，此等
    情狀已在各該確定判決內經審酌評價，屬各罪於個別量刑時
    之量刑因子，非屬合併定應執行刑時所審酌之要素，以免重
    複評價；再者，抗告人之家庭情狀，本屬每一受刑人得面對
    之處境，尚無從憑此做為從輕定刑之依據。又抗告意旨雖援
    引另案之定刑寬減幅度，而指摘原裁定所定刑期過重乙節，
    惟個案情節不盡相同，且執行刑之酌定，須斟酌受刑人之矯
    正必要程度及彰顯刑罰嚇阻犯罪之功能，尤無必須按一定之
    比例予以折扣計算之理，自無從比附援引。是抗告意旨指摘
    原裁定雙重標準、所定刑期過重等節，為無理由。
　⒊另按，刑事訴訟法第477條第1項規定，依法應定其應執行刑
    之案件，由該案件犯罪事實最後判決法院之檢察官，聲請該
    法院裁定。法院依據上開規定裁定定執行刑時，應以檢察官
    所聲請定其應執行刑之內容，作為審查及定執行刑之範圍，
    未據檢察官聲請定執行刑之案件，法院基於不告不理原則，
    自不得任意擴張並予審理，否則即有未受請求之事項予以裁
    判之違法。又刑法第51條之數罪併罰，係以合於同法第50條
    之規定為前提。至於檢察官就數罪中之何部分如何為定應執
    行刑之聲請，屬其職權之行使，除其聲請有不合法或違反一
    事不再理等情形，而應予全部或一部駁回者外，法院即應依
    其聲請而為定應執行刑之裁定，尚無審酌檢察官應為如何之
    聲請，對受刑人較為有利之餘地（最高法院105年度台抗字
    第394號刑事裁判要旨參照）。本件聲請人臺灣新北地方檢
    察署檢察官聲請定應執行刑之數罪內容，即如附表所示，有
    卷附檢察官之聲請書暨附表所列罪刑可參(見原審卷第7至13
    頁），原審亦係在此聲請範圍內為定刑，於法並無不合。抗
    告意旨指稱其係一次性聲請另案與本案合併定刑，卻遭檢察
    官不當分離聲請定刑，對其不利且失公允云云等節，已逸脫
    本院對本件抗告之審查範圍，亦屬無據。
四、綜上所述，本件抗告意旨徒憑己見而指摘原裁定不當，為無
    理由，應予駁回。
據上論斷，應依刑事訴訟法第412條，裁定如主文。　
中　　華　　民　　國　　111　年　　8　　月　 　 15  　日
                  刑事第二十二庭審判長法　官  王美玲
                                      法　官  葉韋廷
                                      法　官  陳銘壎　　
以上正本證明與原本無異。
不得再抗告。
                                      書記官  吳思葦
中　　華　　民　　國　　111　年　　8　　月　 　 15  　日
附表：受刑人鄭張成定應執行刑案件一覽表
編            號  1 2 3 罪            名  施用第二級毒品 攜帶兇器竊盜 攜帶兇器竊盜 宣     告     刑  有期徒刑5月，如易科罰金，以新臺幣（下同）1千元折算1日 有期徒刑8月 有期徒刑7月 犯罪日期（民國）  107年11月18日 108年2月16日 108年4月14日 偵  查 機    關 臺灣臺北地方檢察署 臺灣新北地方檢察署 臺灣新北地方檢察署  案    號 108年度毒偵字第245號 108年度偵字第37239、37240、37241、37242、37244號 108年度偵字第37239、37240、37241、37242、37244號 最  後  事實審 法    院 臺灣臺北地方法院 臺灣新北地方法院 臺灣新北地方法院  案    號 108年度簡字第668號 109年度審易字第28號 109年度審易字第28號  判決日期 108年3月29日 109年2月20日 109年2月20日 確  定    判  決 法    院 臺灣臺北地方法院 臺灣新北地方法院 臺灣新北地方法院  案    號 108年度簡字第668號 109年度審易字第28號 109年度審易字第28號  判    決 確定日期 108年5月11日 109年3月18日 109年3月18日 備            註  臺北地檢署108年度執字第4572號。 1.新北地檢署109年度執字第4974號（臺北地檢署109年度執助字第641號）。 2.編號2至3所示之罪刑，曾經臺灣新北地方法院（下稱新北地院）以上開判決合併定刑有期徒刑10月。 1.新北地檢署109年度執字第4974號（臺北地檢署109年度執助字第641號）。 2.編號2至3所示之罪刑，曾經新北地院以上開判決合併定刑有期徒刑10月。 

編            號  4 5 6 罪            名  攜帶兇器竊盜 攜帶兇器竊盜 攜帶兇器竊盜 宣     告     刑  有期徒刑8月 有期徒刑7月 有期徒刑8月 犯罪日期（民國）  108年4月7日 108年4月9日 108年4月26日 偵  查 機    關 臺灣臺北地方檢察署 臺灣臺北地方檢察署 臺灣臺北地方檢察署  案    號 108年度偵緝字第1641、1642、1643、1644號、108年度偵字第11901號 108年度偵緝字第1641、1642、1643、1644號、108年度偵字第11901號 108年度偵緝字第1641、1642、1643、1644號、108年度偵字第11901號 最  後  事實審 法    院 臺灣高等法院 臺灣高等法院 臺灣高等法院  案    號 109年度上易字第158號 109年度上易字第158號 109年度上易字第158號  判決日期 109年3月31日 109年3月31日 109年3月31日 確  定    判  決 法    院 臺灣高等法院 臺灣高等法院 臺灣高等法院  案    號 109年度上易字第158號 109年度上易字第158號 109年度上易字第158號  判    決 確定日期 109年3月31日 109年3月31日 109年3月31日 備            註  1.臺北地檢署109年度執字第2334號。 2.編號4至7所示之罪刑，曾經本院以上開判決合併定刑有期徒刑1年8月。 1.臺北地檢署109年度執字第2334號。 2.編號4至7所示之罪刑，曾經本院以上開判決合併定刑有期徒刑1年8月。 1.臺北地檢署109年度執字第2334號。 2.編號4至7所示之罪刑，曾經本院以上開判決合併定刑有期徒刑1年8月。 

編            號  7 8 9 罪            名  攜帶兇器竊盜 攜帶兇器竊盜未遂 攜帶兇器竊盜 宣     告     刑  有期徒刑7月 有期徒刑4月，如易科罰金，以1千元折算1日 有期徒刑6月，如易科罰金，以1千元折算1日 犯罪日期（民國）  108年2月20日 108年4月9日 108年2月27日 偵  查 機    關 臺灣臺北地方檢察署 臺灣臺北地方檢察署 臺灣士林地方檢察署  案    號 108年度偵緝字第1641、1642、1643、1644號、108年度偵字第11901號 108年度偵緝字第1641、1642、1643、1644號、108年度偵字第11901號 108年度偵字第16456號 最  後  事實審 法    院 臺灣高等法院 臺灣高等法院 臺灣士林地方法院  案    號 109年度上易字第158號 109年度上易字第158號 109年度審易字第146號  判決日期 109年3月31日 109年3月31日 109年2月25日 確  定    判  決 法    院 臺灣高等法院 臺灣高等法院 臺灣士林地方法院  案    號 109年度上易字第158號 109年度上易字第158號 109年度審易字第146號  判    決 確定日期 109年3月31日 109年3月31日 109年4月8日 備            註  1.臺北地檢署109年度執字第2334號。 2.編號4至7所示之罪刑，曾經本院以上開判決合併定刑有期徒刑1年8月。 臺北地檢署109年度執字第2335號。 士林地檢署109年度執字第2058號（臺北地檢署109年度執助字第795號）。 

編            號  10 11 12 罪            名  攜帶兇器竊盜 竊盜 竊盜 宣     告     刑  有期徒刑6月，如易科罰金，以1千元折算1日 有期徒刑2月，如易科罰金，以1千元折算1日 有期徒刑4月，如易科罰金，以1千元折算1日 犯罪日期（民國）  108年4月20日 108年2月23日 108年2月23日 偵  查 機    關 臺灣臺北地方檢察署 臺灣新北地方檢察署 臺灣新北地方檢察署  案    號 109年度偵字第4138號 109年度偵字第15634號 109年度偵字第15634號 最  後  事實審 法    院 臺灣臺北地方法院 臺灣新北地方法院 臺灣新北地方法院  案    號 109年度審易字第841號 110年度審易字第344號 110年度審易字第344號  判決日期 109年5月27日 110年4月6日 110年4月6日 確  定    判  決 法    院 臺灣臺北地方法院 臺灣新北地方法院 臺灣新北地方法院  案    號 109年度審易字第841號 110年度審易字第344號 110年度審易字第344號  判    決 確定日期 109年7月7日 110年5月12日 110年5月12日 備            註  臺北地檢署109年度執字第4685號。 1.新北地檢署110年度執字第4827號（臺北地檢署110年度執助字第753號）。 2.編號11至14所示之罪刑，曾經新北地院以上開判決合併定刑有期徒刑10月。 1.新北地檢署110年度執字第4827號（臺北地檢署110年度執助字第753號）。 2.編號11至14所示之罪刑，曾經新北地院以上開判決合併定刑有期徒刑10月。 

編            號  13 14 （以下空白） 罪            名  竊盜 竊盜  宣     告     刑  有期徒刑2月，如易科罰金，以1千元折算1日 有期徒刑3月，如易科罰金，以1千元折算1日  犯罪日期（民國）  108年3月4日 108年3月4日  偵  查 機    關 臺灣新北地方檢察署 臺灣新北地方檢察署   案    號 109年度偵字第15634號 109年度偵字第15634號  最  後  事實審 法    院 臺灣新北地方法院 臺灣新北地方法院   案    號 110年度審易字第344號 110年度審易字第344號   判決日期 110年4月6日 110年4月6日  確  定    判  決 法    院 臺灣新北地方法院 臺灣新北地方法院   案    號 110年度審易字第344號 110年度審易字第344號   判    決 確定日期 110年5月12日 110年5月12日  備            註  1.新北地檢署110年度執字第4827號（臺北地檢署110年度執助字第753號）。 2.編號11至14所示之罪刑，曾經新北地院以上開判決合併定刑有期徒刑10月。 1.新北地檢署110年度執字第4827號（臺北地檢署110年度執助字第753號）。 2.編號11至14所示之罪刑，曾經新北地院以上開判決合併定刑有期徒刑10月。